# 陈版，求助急急！！

提问人：1980ldy 时间：2023-01-03 19:18:
陈版：请教你两个问题
1 、A公司与B销售服务提供商签订产品推广协议，主要内容为“B公司负责A公司在某省的推广服务，如推广销售成功，按照销售合同的回款进度，A公司支付B公司推广服务费，如相关合同未回款，则A公司无须支付B公司推广服务费”。请问陈版，销售合同是A公司与客户签订，B公司提供推广服务，请问这个推广服务费用是在收入确认的当期全额进行计提，还是根据销售合同回款进度进行计提？
2 、A公司属于专业机械设备制造业，成本按合同项目进行核算，请问陈版A公司对于生产车间工人的奖金是否应按现有考核办法分月计提，年末进行调整，而不应在年度一次计提？

回答人：chenyiwei
1 、该推广服务包含了促成签约和后续催款两部分，但前者的重要性和工作量远高于后者，故基于简化考虑，可以认为其推广服务的内容就是促成签约，相应地，最晚应在确认收入时，确认对应的推广服务费计入销售费用。
2 、由于推广服务费支付的前提是回款，故应结合对应收账款的坏账准备计提比例，合理考虑最终发生坏账（相应无需支付推广服务费）的可能性，在估计应付推广服务费相关负债时将其纳入考虑。这里对最终可收回金额的估计应当与应收款项坏账准备的相关会计估计保持逻辑一致性。
3 、A公司对于生产车间工人的奖金应按现有考核办法分月计提，年末进行调整，而不应在年度一次计提。